【裁判字號】    99,訴,856
【裁判日期】    991221
【裁判案由】    偽造文書等
【裁判全文】
臺灣臺北地方法院刑事判決               99年度訴字第856號
公  訴  人  臺灣臺北地方法院檢察署檢察官
被      告  梅鈺鳳
上列被告因偽造文書等案件，經檢察官提起公訴（98年度偵字第
19753 號），本院判決如下：
    主  文
梅鈺鳳共同行使偽造私文書，足以生損害於公眾及他人，累犯，
處有期徒刑肆月，如易科罰金，以新臺幣壹仟元折算壹日，如附
表一所示之偽造「陳雅雯」署押，均沒收；又共同行使偽造私文
書，足以生損害於公眾及他人，累犯，處有期徒刑月，如易科
罰金，以新臺幣壹仟元折算壹日，如附表二所示之偽造「陳雅雯
」署押，均沒收；又共同行使偽造私文書，足以生損害於公眾及
他人，累犯，處有期徒刑肆月，如易科罰金，以新臺幣壹仟元折
算壹日，如附表三所示之偽造「陳雅雯」署押，均沒收；又共同
行使偽造私文書，足以生損害於公眾及他人，累犯，處有期徒刑
肆月，如易科罰金，以新臺幣壹仟元折算壹日，如附表四所示之
偽造「陳雅雯」署押，均沒收；又共同行使偽造私文書，足以生
損害於公眾及他人，累犯，處有期徒刑肆月，如易科罰金，以新
臺幣壹仟元折算壹日，如附表伍所示之偽造「陳雅雯」署押，均
沒收；又共同行使偽造私文書，足以生損害於公眾及他人，累犯
，處有期徒刑月，如易科罰金，以新臺幣壹仟元折算壹日，如
附表六所示之偽造「陳雅雯」署押，均沒收。應執行有期徒刑陸
月，如易科罰金，以新臺幣壹仟元折算壹日，如附表一至六所示
之偽造「陳雅雯」署押，均沒收
    事  實
一、梅鈺鳳前曾因偽造文書案件，經臺灣板橋地方法院以96年度
    簡字第1743號判決判處有期徒刑4 月確定，又因違反毒品危
    害防制條例案件，經本院以96年度易字第399 號判決判處有
    期徒刑10月，再經臺灣高等法院以96年度上易字第1131號判
    決駁回上訴確定，上開兩罪嗣經臺灣高等法院以96年度聲減
    字第3904號裁定，分別減刑為有期徒刑2 月、5 月，並定應
    執行刑為有期徒刑7 月確定，甫於民國97年2 月3 日縮刑期
    滿執行完畢。詎仍不知悔改，竟自行依據某報紙上之廣告，
    以電話與某詐欺集團聯絡後，便與該集團之成年成員共同意
    圖為自己不法之所有，基於詐欺取財、詐欺得利及偽造私文
    書後持以行使之犯意聯絡，未經陳雅雯之同意，於如附表一
    至六所示時間、地點，由梅鈺鳳負責持上開詐欺集團成員所
    交付之「陳雅雯」身分證、健保卡，偽以「陳雅雯」本人名
    義，申辦如附表一至六所示之行動電話服務或上網服務，並
    在如附表一至六所示之各文件上，偽簽如附表一至六所示之
    「陳雅雯」署名後，交付如附表一至六所示遠傳電信股份有
    限公司（下稱遠傳電信公司）、臺灣大哥大股份有限公司（
    下稱臺灣大哥大公司）、亞太電信股份有限公司（下稱亞太
    電信公司）、威寶電信股份有限公司（下稱威寶電信公司）
    、全虹電信股份有限公司（下稱全虹電信公司）、統一超商
    股份有限公司（下稱統一超商公司）等公司之門市人員而行
    使之，足以生損害於陳雅雯及如附表一至六所示之電信公司
    ，更使上開遠傳電信等公司分別陷於錯誤，而交付如附表一
    至六所示行動電話門號SIM 卡、上網卡及手機等財物予梅鈺
    鳳，並予以開啟通話之服務，梅鈺鳳以上開詐術取得前揭行
    動電話門號之SIM 卡、上網卡或手機後，即均交由上開詐欺
    集團之成員持以通話使用，進而使如附表一編號2 至3 、附
    表二、附表三、附表四編號2 、附表五編號2 至3 所示之電
    信公司（附表一編號1 、附表四編號1 、附表五編號1 及附
    表六所示部分，因均係申請預付卡，於申辦時通話費用已預
    先繳清，是不包含在內）均陷於錯誤，誤以為係名義申請人
    陳雅雯使用通話服務，僅向陳雅雯追討所生之通話費用，是
    亦以此詐術得到與如附表一編號2 至3 、附表二、附表三、
    附表四編號2 、附表五編號2 至3 所示通話費用等值之通話
    利益。嗣陳雅雯接獲前開電信公司之通話費帳單後，察覺有
    異，始循線查悉上情。
二、案經陳雅雯訴由臺北縣政府警察局移送臺灣臺北地方法院檢
    察署檢察官偵查起訴。
    理  由
壹、證據能力部分：
    按被告以外之人於審判外之言詞或書面陳述，除法律有規定
    者外，不得作為證據，刑事訴訟法第159 條第1 項定有明文
    。惟按被告以外之人於審判外之陳述，雖不符前4 條之規定
    ，而經當事人於審判程序同意做為證據，法院審酌該言詞陳
    述或書面陳述作成時之情況，認為適當者，亦得為證據。當
    事人、代理人或辯護人於法院調查證據時，知有刑事訴訟法
    第159 條第1 項不得為證據之情形，而未於言詞辯論終結前
    聲明異議者，視為有前項之同意，同法第159 條之5 亦規定
    甚明。經查，本院認定犯罪事實所憑之證據中，部分雖屬傳
    聞證據，惟被告及檢察官均未於本院言詞辯論終結前聲明異
    議，是本院審酌該等言詞或書面陳述作成之情況，並無非出
    於任意性或不正取供，或違法或不當情事，且客觀上亦無不
    可信之情況，堪認為適當，依刑事訴訟法第159 條之5 規定
    ，均得作為證據。
貳、實體部分：
一、訊據被告梅鈺鳳固坦承曾於附表一至六所示之時間，持告訴
    人陳雅雯之身分證、健保卡，偽以「陳雅雯」名義，向如附
    表一至六所示之業者申辦行動電話門號，在附表一至六所示
    之文件上偽簽「陳雅雯」署名，並交付予上開業者之門市人
    員而行使之，致上開業者因而交付如附表一至六所示之行動
    電話門號SIM 卡、上網卡及手機予被告之事實，惟被告矢口
    否認有何詐欺得利之犯行，辯稱：伊看報紙上的廣告有寫可
    以申報行動電話換現金，伊便打電話聯絡對方，但伊取得手
    機或SIM 卡後，就全部交給對方，伊從未使用申辦得來之SI
    M 卡撥打電話，且最後對方也沒有給過伊錢云云。經查：
（一）證人王瓏玉於97年9 月9 日警詢中證稱：臺灣大哥大行動
      通信網路業務服務申請書，確為被告於97年4 月11日至公
      館門市申請行動電話門號時所填寫，該申請書上申請人照
      相欄位之影像，是當時前來門市申辦行動電話時，被告在
      本門市所拍攝的，當時被告有提供身分證及健保卡確認其
      身分，申請書上申請人簽章是被告前來門市申請時，在服
      務臺旁之觸控螢幕上簽署等語（見臺灣臺北地方法院檢察
      署97年度偵字第21794 號卷一，下稱偵卷一第12頁至第13
      頁），且證人吳艾倫於97年9 月7 日警詢中亦證稱：臺灣
      大哥大行動通信網路業務服務申請書，確為被告於97年5
      月11日至新店七張門市申請行動電話門號時所填寫，該申
      請書上申請人照相欄位之影像，是當時前來門市申辦行動
      電話時，被告在本門市所拍攝的，當時被告有提供身分證
      及健保卡確認其身分，申請書上申請人簽章是被告前來門
      市申請時，在觸控螢幕上所簽署等語（見偵一卷第16頁至
      第17頁），及於97年10月22日檢察官訊問時證稱：臺灣大
      哥大行動通信網路業務服務申請書上之行動電話是被告梅
      鈺鳳去申請的，電話號碼為0000000000號，該申請書上「
      陳雅雯」之簽名，是被告於97年5 月11日在新店七張門市
      所簽等語（見偵一卷第72頁至第75頁），另證人梅瑛薰於
      97年8 月25日警詢中證稱：臺灣大哥大電信公司行動電話
      門號0000000000號及000000000 號申請書上之申請人影像
      照片確為被告即其胞姐梅鈺鳳等語綦詳（見偵一卷第20頁
      至第22頁），是由上開證人之證詞綜合以觀，可知如附表
      五編號2 、3 所示之行動電話門號確為被告以「陳雅雯」
      名義，在申請書上簽署「陳雅雯」後，持向臺灣大哥大門
      市申請之事實。其次，將被告於偵查中當庭所書寫之10次
      「陳」「雅」「雯」等3 字（見臺灣臺北地方法院檢察署
      98年度偵緝字卷第1689號卷，下稱偵緝卷第13頁、第14頁
      ），與卷附如附表一至六所示之臺灣大哥大申請書等文件
      上之「陳雅雯」署名（見偵一卷第43頁、第39頁至第40頁
      、第28頁至第30頁、第31頁至第33頁、第47頁、第36頁、
      第37頁、第44頁至第46頁、第41頁至第42頁、第38頁；偵
      緝卷第19頁至第20頁、第49頁）對照以觀，可知包含如附
      表五編號2 、3 所示之臺灣大哥大行動通信網路業務服務
      申請書在內之上開文件中之「陳雅雯」署名，與被告於偵
      查中所書寫之「陳」「雅」「雯」3 字，不論在運筆習性
      、筆畫關連、配字形態、間距及組織方式等書寫特徵上，
      均屬一致，且如附表一至六所示文件上所附之「陳雅雯」
      之身分證或健保卡影本均屬相同，再參酌證人即告訴人陳
      雅雯曾於偵查中證稱：伊之身分證、健保卡曾遺失，附表
      一至六所示之行動電話皆非伊所申辦等語綦詳（見偵卷一
      第73頁、第74頁；偵緝卷第11頁），並核與告訴人所出具
      之遠傳電信股份有限公司申請行動電話SA切結書（見偵卷
      第37頁）、亞太電信股份有限公司冒申聲請書（見偵器卷
      第38頁）、臺灣大哥大公司之聲明書（見偵緝卷第39頁）
      等件完全相符，故絕非告訴人親自持其身分證、健保卡向
      如附表一至六所示之門市人員提出申請，況由上開如附表
      一編號3 、附表五編號2 、3 所示之聲請書等文件詳細以
      觀，可知其上均曾留有「00000000」號或「00000000」號
      等室內電話號碼之事實，而由卷附室內電話（02）000000
      00之通聯調閱查詢單及室內電話（02）00000000號之通聯
      調閱查詢單以觀（見臺灣臺北地方法院97年度聲拘字第11
      6 號卷，下稱聲拘卷第31頁、第32頁），則可知上開兩支
      室內電話之申裝人均為被告之姊姊梅褆瀅無訛，是告訴人
      並無從知悉上開室內電話之號碼，反係被告當能記憶上開
      室內電話號碼才是，進而更能得出如附表一至六所示之行
      動電話上網服務，均非告訴人所申請，而係被告冒用告訴
      人之名義所為之結論。此外，被告亦於本院坦承：「陳雅
      雯」之身分證、健保卡是伊看報紙打電話，打電話之聯絡
      對象拿給伊之後，伊曾於附表一至六所示之時間，持上開
      「陳雅雯」之身分證、健保卡，偽以「陳雅雯」名義，向
      如附表一至六所示之業者申辦行動電話門號，在附表一至
      六所示之文件上偽簽「陳雅雯」署名，並交付予上開業者
      之門市人員而行使之，致上開業者因而交付如附表一至六
      所示之行動電話門號SIM 卡、上網卡及手機予被告等語（
      見本院卷第120 頁、130 頁反面第143 頁反面、第144 頁
      反面）。是以，依據上開所示全部證據，可知被告係自行
      依據某報紙上之廣告，以電話與某詐欺集團聯絡後，便與
      該集團之成年成員共同意圖為自己不法之所有，基於詐欺
      取財、詐欺得利及偽造私文書後持以行使之犯意聯絡，未
      經告訴人之同意，於如附表一至六所示時間、地點，由被
      告負責持上開詐欺集團成員所交付之「陳雅雯」身分證、
      健保卡，偽以「陳雅雯」本人名義，申辦如附表一至六所
      示之行動電話服務或上網服務，並在如附表一至六所示之
      各文件上，偽簽如附表一至六所示之「陳雅雯」署名後，
      交付如附表一至六所示遠傳電信公司等公司之門市人員而
      行使之，足以生損害於陳雅雯及如附表一至六所示之電信
      公司，更使上開遠傳電信等公司分別陷於錯誤，而交付如
      附表一至六所示行動電話門號SIM 卡、上網卡及手機等財
      物予被告等情，與事實相符，足堪認定。
（二）由卷附臺灣大哥大公司97年7 月14日函（見偵一卷第34頁
      至第35頁）及臺灣大哥大公司98年1 月21日函（見偵一卷
      第88頁至第130 頁）、威寶電信股份有限公司98年2 月11
      日函（見偵一卷第131 頁至第136 頁）、遠傳公司98年2
      月6 日函（見偵二卷第1 頁至第55頁）、亞太公司函暨所
      檢附行動電話門號之帳單帳單（見偵二卷第56頁至第109
      頁）等件合併以觀，可知除如附表一編號1 、附表四編號
      1 、附表五編號1 、附表六所示申請易付卡部分外，其餘
      如附表所示之行動電話門號之通訊服務確有遭使用，並已
      積欠如附表所示之通話費用之事實，且如前所述，上揭行
      動電話服務雖均為被告前去申請，但衡諸常情，被告實無
      可能於同時期，由其1 人同時使用如附表一至六所示12支
      行動電話門號之通話服務，應另有他人基於特殊目的，方
      需於同一時期使用上開眾多通話服務，方符合常理，是被
      告所辯：伊依指示以上開證件去申請行動電話門號，但取
      得手機或SIM 卡後，就全部交給詐欺集團，伊從未使用申
      辦得來之SIM 卡撥打電話等語，應屬可信。綜上，被告以
      上開詐術取得前揭行動電話門號之SIM 卡、上網卡或手機
      後，即均交由上開詐欺集團之成員持以通話使用，其中除
      如附表一編號1 、附表四編號1 、附表五編號1 及附表六
      所示部分，因均係申請預付卡，於申辦時通話費用已預先
      繳清，並無另行產生通話費用外，更使如附表一編號2 至
      3 、附表二、附表三、附表四編號2 、附表五編號2 至3
      所示之電信公司均陷於錯誤，誤以為係名義申請人即告訴
      人使用前揭通話服務，僅向告訴人追討通話費用，是亦以
      此詐術獲取與如附表一編號2 至3 、附表二、附表三、附
      表四編號2 、附表五編號2 至3 所示通話費用等值之通話
      利益。
（三）按共同正犯，係共同實施犯罪行為之人，在共同意思範圍
      內，各自分擔犯罪行為之一部，相互利用他人之行為，以
      達其犯罪之目的，其成立不以全體均行參與實施犯罪構成
      要件之行為為要件。如行為人以自己共同犯罪之意思，事
      前同謀，而由其中一部分人實行犯罪之行為者，亦應認為
      共同正犯，使之對於全部行為所發生之結果，負其責任。
      經查，被告既係以與上開詐欺團成員共同實施本件犯罪，
      則雖被告僅係負責持告訴人之身分證、健保卡，以告訴人
      名義出面向業者提出申請，詐得如附表一至六之財物後，
      均交付與詐欺集團使用，本身並未使用任何通話服務，然
      依據上開說明，被告對於詐欺集團成員事後使用如附表一
      編號2 至3 、附表二、附表三、附表四編號2 、附表五編
      號2 至3 所示之電信公司業者提供之通話服務，並詐取與
      如附表一編號2 至3 、附表二、附表三、附表四編號2 、
      附表五編號2 至3 所示通話費用等值之通話利益之行為，
      雖非被告親自所為，然應認為被告對於全部犯行所發生之
      結果，亦應負其責任，是被告所辯：伊否認詐欺得利犯行
      ，因為伊從未使用申辦得來之SIM 卡撥打電話云云，顯與
      法未符，未能採信。
（三）綜上，本件事證明確，被告所為之共同偽造私文書後持以
      行使、共同詐欺取財及共同詐欺得利等犯行，均堪以認定
      ，並應依法論科。
二、論罪科刑部分：
（一）核被告在附表一編號1 、附表四編號1 、附表五編號1 、
      附表六部分，均係犯刑法第216 條、第210 條之行使偽造
      私文書罪，及同法第339 條第1 項之詐欺取財罪。另核被
      告在附表一編號2 至3 、附表二、附表三、附表四編號2
      、附表五編號2 至3 部分，均係犯刑法第216 條、第210
      條之行使偽造私文書罪，及同法第339 條第1 項之詐欺取
      財罪、第339 條第2 項之詐欺得利罪。而被告與上開詐欺
      集團成年成員間，有犯意聯絡及行為分擔，係為共同正犯
      。
（二）被告於如附表一所示之期間內，陸續3 次偽造如附表一所
      示之「陳雅雯」署名在如附表一所示之文件後持以行使，
      使遠傳電信公司陷於錯誤，以詐取如附表一編號1 至3 所
      示財物等行為，時、地均密接，且侵害法益均同一，依一
      般社會觀念，上開行使偽造私文書及詐欺取財行為，難以
      強行分割，在刑法評價上，應視為數個舉動之接續施行，
      是均為接續犯。又被告於如附表三所示之期間內，陸續2
      次偽造如附表三所示之「陳雅雯」署名在如附表三所示之
      文件後持以行使，使亞太電信公司陷於錯誤，以詐取如附
      表三編號1 至2 所示財物等行為，時、地均密接，且侵害
      法益均同一，依一般社會觀念，上開行使偽造私文書及詐
      欺取財行為，難以強行分割，在刑法評價上，應視為數個
      舉動之接續施行，是均為接續犯。又被告於如附表四所示
      之期間內，陸續2 次偽造如附表四所示之「陳雅雯」署名
      在如附表四所示之文件後持以行使，使威寶公司陷於錯誤
      ，以詐取如附表四編號1 至2 所示財物等行為，時、地均
      密接，且侵害法益均同一，依一般社會觀念，上開行使偽
      造私文書及詐欺取財行為，難以強行分割，在刑法評價上
      ，應視為數個舉動之接續施行，是均為接續犯。又被告於
      如附表五所示之期間內，陸續3 次偽造如附表五所示之「
      陳雅雯」署名在如附表五所示之文件後持以行使，使臺灣
      大哥大公司陷於錯誤，以詐取如附表五編號1 至3 所示財
      物等行為，時、地均密接，且侵害法益均同一，依一般社
      會觀念，上開行使偽造私文書及詐欺取財行為，難以強行
      分割，在刑法評價上，應視為數個舉動之接續施行，是均
      為接續犯。且被告在如附表一至六所示之文件上，偽造如
      附表一至六所示「陳雅雯」之署名，係偽造私文書之部分
      行為，而偽造私文書之低度行為亦應為行使偽造私文書之
      高度行為吸收，是均不另論罪。
（三）就附表一至五部份，被告行使偽造私文書之犯行與詐欺取
      財犯行、詐欺得利犯行，屬於一行為觸犯數罪名之想像競
      合犯，是應依刑法第55條規定，從罪刑較重之行使偽造私
      文書罪論處。又就附表六部份，被告行使偽造私文書之犯
      行與詐欺取財犯行，屬於一行為觸犯數罪名之想像競合犯
      ，亦應依刑法第55條規定，從罪刑較重之行使偽造私文書
      罪論處。
（四）查被告前曾因偽造文書案件，經臺灣板橋地方法院以96年
      度簡字第1743號判決判處有期徒刑4 月確定，又因違反毒
      品危害防制條例案件，經本院以96年度易字第399 號判決
      判處有期徒刑10月，再經臺灣高等法院以96年度上易字第
      1131號判決駁回上訴確定，上開兩罪嗣經臺灣高等法院以
      96年度聲減字第3904號裁定，分別減刑為有期徒刑2 月、
      5 月，並定應執行刑為有期徒刑7 月確定，甫於97年2 月
      3 日縮刑期滿執行完畢等情，有臺灣高等法院被告前案紀
      錄表1 份在卷足徵（見本院卷第146 頁至第165 頁），是
      被告於前次有期徒刑之執行完畢後，5 年以內故意再犯本
      件有期徒刑以上之罪，均為累犯，應各依刑法第47條第1
      項規定，加重其刑。此外，被告所犯上開各罪間，犯意個
      別，行為互殊，應予分論併罰。
（五）爰審酌被告於行為時，年已近30歲，應具有相當程度之智
      識、社會閱歷及法治觀念，卻主動與上開詐欺集團聯絡，
      ，並持上開詐欺集團所交付之「陳雅雯」真正身分證、健
      保卡，偽以陳雅雯之名義，觸犯上開偽造私文書後持以行
      使、詐欺取財及詐欺得利等犯罪，已生損害「陳雅雯」及
      如附表一至六所示公司，實屬不該，且所生危害程度非微
      ，暨因被告雖曾於偵查中否認全部犯行，但於本院審理中
      終坦承部分犯行，是其犯後態度非過劣等一切情狀，分別
      量處如主文所示之刑，且定其應執行刑，併均諭知易科罰
      金之折算標準。
三、此外，如附表一至六所示各該文件上之「陳雅雯」簽名，均
    係偽造之署押，又無證據證明業已滅失，則不問屬於犯人與
    否，爰依刑法第219條規定，宣告沒收。
四、據上論斷，應依刑事訴訟法第299 條第1 項前段，刑法第21
    6 條、第210 條、第339 條第1 項、第2 項、第55條、第51
    條第5 款、第47條第1 項、第41條第1 項前段、第219 條，
    刑法施行法第1條之1，判決如主文。
本案經檢察官徐仕瑋到庭執行職務
中    華    民    國    99    年    12    月    21    日
                  刑事第十七庭審判長法  官  劉煌基
                                    法  官  賴淑美
                                    法  官  葉力旗
本正本證明與原本無異。
如不服本判決，應於判決送達後10日內，向本院提出上訴狀。
                                    書記官  林碧華
中    華    民    國    99    年    12    月    21    日
附錄本案論罪科刑法條全文：
（一）中華民國刑法第210條
偽造、變造私文書，足以生損害於公眾或他人者，處5年以下有
期徒刑。
（二）中華民國刑法第216條
行使第210條至第215條之文書者，依偽造、變造文書或登載不實
事項或使登載不實事項之規定處斷。
（三）中華民國刑法第339條
意圖為自己或第三人不法之所有，以詐術使人將本人或第三人之
物交付者，處5年以下有期徒刑、拘役或科或併科1,000元以下罰
金。
以前項方法得財產上不法之利益或使第三人得之者，亦同。
前二項之未遂犯罰之。
附表一：遠傳電信公司部分
┌──┬──────┬──────┬──────────┬─────┬──────┬────────┬──────┐
│編號│行動電話門號│申辦時間    │申辦地點（門市公司）│通話費用  │詐得財物    │偽造文件之名稱  │應沒收之署押│
│    │            │            │                    │（新臺幣）│            │                │            │
├──┼──────┼──────┼──────────┼─────┼──────┼────────┼──────┤
│ 1  │0000000000  │97年3月23日 │臺北縣新店市○○路3 │（此門號為│SIM卡1張    │遠傳易付卡客戶資│「陳雅雯」署│
│    │            │            │段84號1樓（遠寬電信 │預付卡，通│            │料卡            │名1枚       │
│    │            │            │股份有限公司）      │話費用已預│            │                │            │
│    │            │            │                    │先支付）  │            │                │            │
│    │            │            │                    │          │            │                │            │
├──┼──────┼──────┼──────────┼─────┼──────┼────────┼──────┤
│ 2  │0000000000  │97年4月3日  │遠傳公司臺北北新門市│（通話費用│SIM卡1張、手│第三代行動電話服│「陳雅雯」署│
│    │            │            │店                  │合併到0981│機1支       │務申請書（限制型│名3枚       │
│    │            │            │                    │216293號）│            │）、行動電話業務│            │
│    │            │            │                    │          │            │/第三代行動通信 │            │
│    │            │            │                    │          │            │業務服務契約    │            │
├──┼──────┼──────┼──────────┼─────┼──────┼────────┼──────┤
│ 3  │0000000000  │97年4月23日 │同上                │12,956元  │SIM卡1張    │行動電話/第三代 │「陳雅雯」署│
│    │            │            │                    │（與098112│            │行動電話服務申請│名2枚       │
│    │            │            │                    │2815號合併│            │書              │            │
│    │            │            │                    │後之費用  │            │                │            │
│    │            │            │                    │）        │            │                │            │
├──┴──────┴──────┴──────────┼─────┼──────┼────────┼──────┤
│              總                    計                │12,956元  │SIM卡3張、手│                │「陳雅雯」署│
│                                                      │          │機1支       │                │名6枚       │
└───────────────────────────┴─────┴──────┴────────┴──────┘
附表二：全虹電信公司部分
┌──┬──────┬──────┬──────────┬─────┬──────┬────────┬──────┐
│編號│行動電話門號│申辦時間    │申辦地點（門市公司）│通話費用  │詐得財物    │偽造文件之名稱  │應沒收之署押│
│    │            │            │                    │（新臺幣）│            │                │            │
├──┼──────┼──────┼──────────┼─────┼──────┼────────┼──────┤
│ 1  │0000000000  │97年3月27日 │全虹通信廣場景美景興│6,728元   │SIM卡1張、手│高用量開講328手 │「陳雅雯」署│
│    │            │            │店                  │          │機1支       │機專案-限24個月 │名2枚       │
│    │            │            │                    │          │            │行動電話服務申請│            │
│    │            │            │                    │          │            │書（限制型）    │            │
└──┴──────┴──────┴──────────┴─────┴──────┴────────┴──────┘
附表三：亞太電信公司部分
┌──┬──────┬──────┬──────────┬─────┬──────┬────────┬──────┐
│編號│行動電話門號│申辦時間    │申辦地點（門市公司）│通話費用  │詐得財物    │偽造文件之名稱  │應沒收之署押│
│    │            │            │                    │（新臺幣）│            │                │            │
├──┼──────┼──────┼──────────┼─────┼──────┼────────┼──────┤
│ 1  │0000000000  │97年4月4日  │臺北市○○○路○段811│7,125元   │SIM卡1張    │亞太電信行動電話│「陳雅雯」署│
│    │            │            │號（震旦電信臺北忠孝│          │            │專案同意書      │名1枚       │
│    │            │            │二店）              │          │            │                │            │
├──┼──────┼──────┼──────────┼─────┼──────┼────────┼──────┤
│ 2  │0000000000  │同上        │同上                │2,393元   │SIM卡1張    │亞太電信行動電話│「陳雅雯」署│
│    │            │            │                    │          │            │專案同意書      │名1枚       │
├──┴──────┴──────┴──────────┼─────┼──────┼────────┼──────┤
│              總                    計                │9,518元   │SIM卡2張    │                │「陳雅雯」署│
│                                                      │          │            │                │名2枚       │
└───────────────────────────┴─────┴──────┴────────┴──────┘
附表四：威寶電信公司部分
┌──┬──────┬──────┬──────────┬─────┬──────┬────────┬──────┐
│編號│行動電話門號│申辦時間    │申辦地點（門市公司）│通話費用  │詐得財物    │偽造文件之名稱  │應沒收之署押│
│    │            │            │                    │（新臺幣）│            │                │            │
├──┼──────┼──────┼──────────┼─────┼──────┼────────┼──────┤
│ 1  │0000000000  │97年4月8日  │臺北縣永和市○○路  │（此門號為│SIM卡1張    │威寶電信行動電話│「陳雅雯」署│
│    │            │            │330號1樓（威寶公司永│預付卡，通│            │預付卡服務申請書│名1枚       │
│    │            │            │和中正特約服務中心）│話費用已預│            │                │            │
│    │            │            │                    │先支付）  │            │                │            │
│    │            │            │                    │          │            │                │            │
├──┼──────┼──────┼──────────┼─────┼──────┼────────┼──────┤
│ 2  │0000000000  │97年4月18日 │同上                │125元     │SIM卡1張、上│威寶電信行動電話│「陳雅雯」署│
│    │            │            │                    │          │網卡1張     │服務申請書、「上│名2枚       │
│    │            │            │                    │          │            │網無線暢快專案」│            │
│    │            │            │                    │          │            │專案同意書      │            │
├──┴──────┴──────┴──────────┼─────┼──────┼────────┼──────┤
│              總                    計                │125元     │SIM卡2張、上│                │「陳雅雯」署│
│                                                      │          │網卡1張     │                │名3枚       │
└───────────────────────────┴─────┴──────┴────────┴──────┘
附表五：臺灣大哥大公司部分
┌──┬──────┬──────┬──────────┬─────┬──────┬────────┬──────┐
│編號│行動電話門號│申辦時間    │申辦地點（門市公司）│通話費用  │詐得財物    │偽造文件之名稱  │應沒收之署押│
│    │            │            │                    │（新臺幣）│            │                │            │
├──┼──────┼──────┼──────────┼─────┼──────┼────────┼──────┤
│ 1  │0000000000  │97年4月9日  │臺灣大哥大公司臺北公│（此門號為│SIM卡1張    │臺灣大哥大預付卡│「陳雅雯」署│
│    │            │            │館直營店            │預付卡，通│            │申請書          │名1枚       │
│    │            │            │                    │話費用已預│            │                │            │
│    │            │            │                    │先支付）  │            │                │            │
│    │            │            │                    │          │            │                │            │
├──┼──────┼──────┼──────────┼─────┼──────┼────────┼──────┤
│ 2  │0000000000  │97年4月11日 │同上                │2,022元   │SIM卡1張、手│臺灣大哥大行動通│「陳雅雯」署│
│    │            │            │                    │          │機1支       │信網路業務服務申│名2枚       │
│    │            │            │                    │          │            │請書            │            │
├──┼──────┼──────┼──────────┼─────┼──────┼────────┼──────┤
│ 3  │0000000000  │97年5月11日 │臺灣大哥大公司新店七│6,889元   │SIM卡1張、手│臺灣大哥大行動通│「陳雅雯」署│
│    │            │            │張門市店            │          │機1支       │信網路業務服務申│名2枚       │
│    │            │            │                    │          │（換號為0983│請書            │            │
│    │            │            │                    │          │023573號）  │                │            │
├──┴──────┴──────┴──────────┼─────┼──────┼────────┼──────┤
│              總                    計                │8,911元   │SIM卡3張、手│                │「陳雅雯」署│
│                                                      │          │機2支       │                │名5枚       │
└───────────────────────────┴─────┴──────┴────────┴──────┘
附表六：統一超商公司部分
┌──┬──────┬──────┬──────────┬─────┬──────┬────────┬──────┐
│編號│行動電話門號│申辦時間    │申辦地點（門市公司）│通話費用  │詐得財物    │偽造文件之名稱  │應沒收之署押│
│    │            │            │                    │（新臺幣）│            │                │            │
├──┼──────┼──────┼──────────┼─────┼──────┼────────┼──────┤
│ 1  │0000000000  │97年4月16日 │統一超商股份有限公司│（此門號為│SIM卡1張    │行動電話門號0930│「陳雅雯」署│
│    │            │            │天闊門市店          │預付卡，通│            │493557號申請書  │名1枚       │
│    │            │            │                    │話費用已預│            │                │            │
│    │            │            │                    │先支付）  │            │                │            │
│    │            │            │                    │          │            │                │            │
└──┴──────┴──────┴──────────┴─────┴──────┴────────┴──────┘

司法院資訊處製作；財團法人民間司法改革基金會備份。
